# 是够构成业务进行合并的问题

提问人：小跟班 127 时间：2018-03-29 09:45:33
甲、乙 2 个有限合伙企业共同出资设立了丙有限合伙企业，甲作为普通合伙人实际经营丙企业，丙只对外进行了一项投资，购买信托基金丁，丁用该信托基金购买上市公司流通股股票。 1 、丙是否构成业务？甲是否将丙纳入合并范围？ 2 、甲的账面列示对丙的投资放入了长期股权投资，甲在披露的时候附注中披露为子公司、联营企业还是合营企业？ 谢谢陈版主！

回答人：chenyiwei
甲的实际出资份额和出资比例多大？该有限合伙企业丙的利润分配和亏损分担机制如何？投资对象（信托基金丁）是否在设立丙之前就确定了？